臺灣雲林地方法院民事小額判決
110年度虎小字第203號
原      告  陳信澍  
被      告  呂文庭  

上列當事人間請求履行契約事件，本院於中華民國110年8月13日
言詞辯論終結，判決如下：
    主  文
被告應給付原告新臺幣肆萬貳仟捌佰捌拾參元，及自民國一百一
十年四月五日起至清償日止，按週年利率百分之五計算之利息。
訴訟費用（減縮後）新臺幣壹仟元由被告負擔。
本判決得假執行。
    理由要領
一、訴狀送達後，原告不得將原訴變更或追加他訴。但請求之基
    礎事實同一、擴張或減縮應受判決事項之聲明、因情事變更
    而以他項聲明代最初之聲明者，不在此限，民事訴訟法第25
    5條第1項第2、3、4款定有明文。本件原告起訴時原以呂文
    庭、黃巧、黃豐呈為被告，主張原告與呂文庭、黃豐呈間有
    營業讓渡契約、房屋租賃契約及酒類買賣契約存在，黃巧則
    為保證人，請求履行上開契約，給付讓渡金、房屋押租金及
    酒類價金，並聲明：呂文庭、黃巧、黃豐呈應連帶給付原告
    新臺幣（下同）414,000元，及自起訴狀繕本送達翌日起至
    清償日止，按年息百分之5計算之利息；嗣後主張兩造營業
    讓渡契約解除、租約終止，且與黃豐呈已經調解成立，並撤
    回對黃巧之起訴，是黃豐呈、黃巧二人均脫離本件訴訟繫屬
    ，僅以呂文庭為被告，請求其給付應分擔之水電費、電話費
    及酒類價金，並聲明：被告應給付原告42,883元，及自起訴
    狀繕本送達翌日起至清償日止，按年息百分之5計算之利息
    ，合於前揭規定，應予准許。
二、簡易事件因訴之變更或一部撤回，致其訴之全部屬於民事訴
    訟法第436條之8第1項之範圍者，承辦法官應以裁定改用小
    額程序，並將該簡易事件報結後改分為小額事件，由原法官
    依小額程序繼續審理；同一地方法院適用簡易程序審理事件
    事務分配辦法第7條第3項定有明文。本件原告變更訴之聲明
    如前所述，致其訴之全部屬於民事訴訟法第436條之8第1項
    之範圍，依前揭說明，應改適用小額程序，本院已於民國11
    0年8月13日言詞辯論期日當庭裁定改行小額程序，並依小額
    程序繼續審理，併此敘明。
三、本件原告起訴主張兩造間有營業讓渡契約、房屋租賃契約、
    酒水買賣契約存在，嗣兩造已解除營業讓渡契約，並終止租
    約，被告呂文庭應與訴外人黃豐呈平均分攤原告所代墊其等
    租用期間所生之水電費、電話費及給付原告買賣酒水之價金
    ，合計為42,883元等節，業據提出營業讓渡契約書、房屋租
    賃契約、地籍圖謄本、本票、估價單、台灣電力公司繳費憑
    證、中華電信股份有限公司繳費通知、台灣自來水公司繳費
    憑證為憑，被告已於相當時期受合法之通知，而於言詞辯論
    期日不到場，亦未提出書狀爭執，依民事訴訟法第280條第3
    項前段準用同條第1項之規定，視同自認，依上開調查證據
    之結果，堪信原告之主張為真實。
中　　華　　民　　國　　110 　年　　8 　　月　　27　　日
                  虎尾簡易庭  法  官　黃麗文
以上正本證明與原本無異。
如不服本判決，應於送達後20日內，以判決違背法令為理由，向
本院虎尾簡易庭提出上訴狀並表明上訴理由（上訴理由應記載原
判決所違背之法令及其具體內容、依訴訟資料可認為原判決有違
背法令之具體事實）。如於本判決宣示後送達前提起上訴者，應
於判決送達後20日內補提上訴理由書（須附繕本）。如委任律師
提起上訴者，應一併繳納上訴審裁判費。
中　　華　　民　　國　　110 　年　　8 　　月　　27　　日
                              書記官  曾鈺仁